臺灣高等法院臺中分院民事判決　九十一年度上字第二一三號
　　上　訴　人　　鉅翁企業有限公司
　　法定代理人　　甲○○○
　　被　上訴人　　順東工業股份有限公司
　　即破產管理人　黃鴻隆會計師
右當事人間返還不良品貨款事件，上訴人對於民國九十一年四月二十九日台灣台中地
方法院九十年度訴字第二二三六號第一審判決提起上訴，本院於九十三年三月二日言
詞辯論終結，判決如下：
    主    文
原判決關於命上訴人給付超過新台幣壹佰肆拾壹萬陸仟玖佰捌拾柒元及其利息部分，
及該部分假執行之宣告，暨訴訟費用之裁判均廢棄。
右開廢棄部分，被上訴人在第一審之訴及其假執行之聲請均駁回。
其餘上訴駁回〔駁回部分原判決第一項部分更正為上訴人應給付被上訴人新台幣壹佰
肆拾壹萬陸仟玖佰捌拾柒元及自民國九十年七月二十七日起至清償日止按年息百分之
五計算之利息之同時被上訴人應返還上訴人如附表一所示之滑板車，上訴人並應將如
附表二之滑板車輪等零件（含自附表一滑板車拆下之零件）返還被上訴人。〕。
第一、二審訴訟費用由上訴人負擔十分之九，餘由被上訴人負擔。
    事    實
甲、上訴人方面：
一、聲明：
    本訴部分：(一)原判決除免假執行部分外均廢棄。
              (二)右廢棄部分，被上訴人在第一審之訴及其假執行之聲請均駁回。
              (三)第一、二審訴訟費用由被上訴人負擔。
              (四)如受不利判決，上訴人願供擔保，請准宣告免為假執行。
    反訴部分：(一)被上訴人應給付上訴人新台幣五十七萬七千二百一十五元及自民國
                九十年十二月七日起至清償日止按年息百分之五計算之利息。
              (二)第一、二審訴訟費用由被上訴人負擔。
              (三)上訴人願供擔保請准宣告假執行。
二、陳述：除與原判決記載相同者，茲引用之外，補稱：
  (一)、本訴部分：
    １、被上訴人於民國八十九年八月十五日向上訴人訂購鋁製滑板車三千五百七十
        部（下稱系爭滑板車），被上訴人提供輪子材料並派員監督生產製造，於同
        年九月六日完成時被上訴人當日派員至上訴人公司驗貨，確認產品無瑕疵並
        當場交貨，嗣後卻主張上訴人供貨產品不良遭美國退貨，提出「出口報單」
　　　　為證，惟該文件無法證明係上訴人所交付系爭滑板車，被上訴人是否有將系
　　　　爭滑板車運往美國亦不得而知；設被上訴人已將系爭滑板車運至美國，亦僅
　　　　係運至被上訴人在美國之分公司，尚不能證明係遭美國客戶之退貨，且被上
　　　　訴人提出出口報單文件之日期為同年月一日、二日，與上訴人交付貨品日期
　　　　不符，被上訴人出口文件所載貨品顯非上訴人交付之系爭貨品，上訴人指稱
　　　　交付貨品不良及原審判決採信被上訴人提出之出口報單、美國公司之發票、
　　　　及美國客戶之信函等文件，認定系爭滑板車已出口之美國且有瑕疵，而為上
　　　　訴人敗訴判決，顯然不當。
    ２、上訴人稱經寶島公證有限公司鑑定系爭滑板車，查該公司為公證公司，並無
        鑑定機械品質之能力，況該公司公證人游健榮係保險業公證人，並無受理鑑
        定機械品質之資格，其出具公證報告不足採信。
    ３、被上訴人在起訴狀所附之訂購單（詳原審卷二十八頁）是被上訴人自己製作
        ，與事實不符，並非當時簽約的訂購單，未經賣方簽名，賣方簽名的訂購單
        是八十九年八月三十一日出貨，後來改為九月六日出貨，提出有賣方簽名的
        訂購單影本附卷。
    ４、鑑定報告提及一般消費者懂得使用的人不多，原來要提供說明書，但被上訴
        人公司說他們自己要印公司名稱、住址，自己印，放進包裝內。如果第一次
        使用前看過說明書，使用時不會產生問題，不會影響滑行使用，可以正確開
        合不會損壞。
    ５、主張同時履行抗辯，被上訴人應將所交付貨物返還。
   (二)、反訴部分：
    １、被上訴人於民國八十九年八月十五日向上訴人訂購鋁製滑板車三千五百七十
        部並提供輪子材料，於同年九月六日完成，已經被上訴人派員至上訴人公司
        驗貨並確認產品無瑕疵，當場交貨，上訴人交付之產品並無瑕疵。
    ２、前開貨款共計新台幣（下同）一百一十五萬五千零六十元，扣除被上訴人已
        付訂金四十九萬五千零四十五元及滑板車輪子材料費八千二百八十元，尚有
        貨款五十七萬七千二百一十五元未付，爰基於買賣關係請求給付貨款，原審
        判決本件買賣契約已解除，而為上訴人敗訴判決，亦有未當。
三、證據：除援用第一審所提證據外，補提璧合有限公司、順東工業股份有限公司訂
    購單及認證書各一紙（均影本）為證，並聲請系爭貨品送交財團法人台灣經濟發
    展研究院鑑定；證人江勝傳到庭做證。
乙、被上訴人方面：
一、聲明：求為判決駁回上訴。
二、陳述：除與原判決記載相同者，茲引用之外，補稱：
  (一)、本訴部分：
   １、上訴人已交付之系爭滑板車不但欠缺應有之品質遭美國廠商退貨，經詳細檢
       驗後確認存有設計不良及材質不良之瑕疵，有寶島公司出具之鑑定報告書為
       證，上訴人亦曾以書函表示同意退貨。被上訴人受領系爭滑板車時僅確認規
       格及清點數量，並未對品質查驗而承認無瑕疵。於鈞院審理過程中再次委請
       第三人機關「財團法人台灣經濟發展研究院工業研究所」鑑定，上訴人辯稱
       因鑑定人不知悉系爭滑板車有特殊設計才出現鑑定有瑕疵之結果云云，惟上
       訴人自認於鑑定過程中，派人前往鑑定機關參與鑑定程序（詳本院卷第一一
       四頁、第九行），如有特殊設計自當告知鑑定人，且每一部抽樣鑑定之滑板
       車其鑑定程序相同，如有特殊設計導致鑑定結果不合格，則每一部檢驗之滑
       板車應有相同情形，然鑑定報告之說明並未提出有此情形，顯見上訴人所辯
       並不實在。
   ２、上訴人質疑寶島公司之檢定師游健榮未具鑑定資格，並提出碧合有限公司（
       下稱碧合公司）之訂購單及產品認證書各一份，主張系爭滑板車無瑕疵云云
       。寶島公司之游健榮檢定師為財政部審核通過之合格檢定師，具有鑑定之專
       業能力，此鈞院可向寶島公司或財政部函查相關資料，則本件寶島公司之鑑
       定並無錯誤，當無再為鑑定之必要。又上訴人提出之碧合公司訂購單，其產
       品之單價為美金六百七十元，與本件系爭二種滑板車之單價分別為美金二十
       二元及三十五點五元相差甚大，絕非同一產品，並無任何相互印證之證據力
       ；另上訴人提出之產品認證書一份，所認證之產品是否與本件系爭滑板車相
       符無法證明，且提供認證之單位為德國機構，與本件被上訴人之出口國為美
       國並不相符，亦難以作為本件訴訟之參考，上訴人之主張並無可採。
   ３、被上訴人確實將系爭滑板車出口至美國而遭退貨：被上訴人有出口系爭滑板
       車之事實，業經提出相關之報關證明、海運費用收據及美國買方告知退貨之
       書信文件為證，並經原審查證屬實，足堪認定確實已出口至美國而遭退貨。
   ４、對鑑定結果意見：
       經鑑定結果並非每件產品都有這方面問題產生，所以不是特殊設計問題，而
       是產品品質不一、產品瑕疵問題，所謂的特殊設計，連專業人士都不知道，
       何況一般的使用人？至於包裝問題，不是客戶提出要求而是上訴人應盡之責
       ，製造商才知問題所在。
  (二)、反訴部分：
      被上訴人對於上訴人主張交付系爭滑板車無瑕疵否認之，不但欠缺應有之品質
      遭美國廠商退貨，經寶島公證有限公司鑑定後亦確認有瑕疵，被上訴人依法解
      除契約並請求損害賠償，上訴人自無向被上訴人請求給付貨款之權利。上訴人
      主張被上訴人交付之訂金為四十九萬五千零四十五元，被上訴人主張應為五十
      四萬七千七百四十四元。
三、證據：除援用第一審所提證據外，補提上訴人出貨單乙紙、出口報單三紙、進口
          報單乙紙等影本為證。
丙、本院依職權向財政部調閱游健榮申請海事保限公證人執業證書之相關資料。
    理    由
壹、本件被上訴人於本院審理程序中，於九十二年十月二十四日經台灣彰化地方法院
    以九十二年度破字第四號裁定宣告破產，並選任黃鴻隆會計師為破產管理人，此
    有裁定正本可稽，本件為關於破產財團之訴訟程序，業經法院選任破產管理人，
    本院依職權命破產管理人黃鴻隆會計師續行本件訴訟。又按股份有限公司經法院
    裁定重整後，公司之破產、和解、強制執行及因財產關係所生之訴訟等程序，當
    然停止，此公司法第二百九十四條定有明文。本件被上訴人於九十年二月七日經
    臺灣彰化地方法院以八十九年整字第一號裁定准予重整，迄九十二年八月二十六
    日始裁定終止重整程序，此有該院九十二年度破字第四號裁定可稽（見本院卷第
    一三八頁），而本件係關於該公司財產關係所生之訴訟程序，自應於重整期間當
    然停止，原審未予停止，仍於九十一年四月二十九日判決，訴訟程序固有瑕疵，
    惟重整期間，被上訴人原有委任律師為訴訟代理人進行訴訟為充分攻擊防禦，於
    被上訴人之審級利益實無影響，參以兩造陳明願本院為裁判等情，本件並無以因
    維持審級制度廢棄原判決之必要，合先敘明。
貳、本訴部分：
一、被上訴人起訴主張：其於八十九年八月間向上訴人購買滑板車，轉銷售至美國客
    戶，被上訴人並已交付部分價款（即訂金）五十四萬七千零四十四元，上訴人已
    交付滑板車，該批貨品竟遭美國顧客以系爭貨品有嚴重瑕疵無法使用而退貨，經
    被上訴人委託訴外人寶島公證有限公司於八十九年十二月十一日鑑定貨品品質之
    結果，認(1)系爭貨品設計不良：鋁合金與鋁合金因硬度相同，經摩擦後易刮傷。
    (2)材質不良：鋁合金硬度不佳，將滑板車拉開成直角時易彎曲，造成無法作最後
    定位。上訴人因而曾函知被上訴人同意退貨並返還被上訴人已給付之訂金及協商
    相關費用。系爭滑板車既有上述瑕疵，顯已減少其通常效用或契約預定效用等瑕
    疵，被上訴人自得依法請求解除系爭買賣契約，茲以訴狀繕本之送達為解除契約
    之意思表示之通知。被上訴人自得請求上訴人返還訂金五十四萬七千七百四十四
    元，並賠償如下計算之損害：(1)台灣出口至美國費用共計八千三百四十七元。(2)
    美國進口及退貨費用共計一十六萬八千六一十九元。(3)台灣進口海關費用共計二
    萬二千二百九十元，(4)公證報告費用八千元。合計二十萬零七千二百五十六元。
    所失利益：即銷售系爭貨品之利益為八十萬五千七百零七元，全部合計為一百五
    十六萬零七百零七元。爰依民法第三百五十九條、第二百五十九條、第二百六十
    條等規定，求為命上訴人給付一百五十六萬零七百零七元及自民國九十年七月二
    十七日起至清償日止按年息百分之五計算之利息之判決。
二、上訴人則以：被上訴人曾派員至上訴人公司駐廠監督生產製造，並於八十九年九
    月六日交貨當日派員驗貨，確認產品無瑕疵。被上訴人提出之「出口報單」等文
    件，不足以證明確係上訴人所交付之貨品，被上訴人是否有將上訴人交付之該批
    貨品運送至美國，並遭美國退貨，不得而知。又被上訴人當初向上訴人訂購滑板
    車，係以「順東美國分公司」名義訂貨，若被上訴人已將上訴人交付之該批貨品
    運送至美國，亦僅係運送至被上訴人在美國之分公司，尚不能證明係遭美國之客
    戶退貨。又上訴人係於八十九年九月六日交付系爭貨品，被上訴人提出之出口報
    單卻記載同年月一、二日，足證被上訴人出口之貨品，非上訴人交付之貨品，其
    指稱上訴人交付之貨品不良，遭美國客戶退貨，顯屬無據。上訴人另行出售予訴
    外人碧合公司之同樣產品，並無產品不良之情形，足證上訴人生產之滑板車並無
    瑕疵等語置辯。
三、被上訴人主張其於八十九年八月間向上訴人購買滑板車，出口至美國，被上訴人
    並已交付部分價款（即訂金）五十四萬七千零四十四元，上訴人已交付滑板車等
    情，為上訴人所不爭執，復據被上訴人提出訂購單一份、上訴人之出貨單一紙、
    出口報單一件等為證，堪信為真實。而查上訴人係於八十九年九月二日交付之系
    爭滑板車小台一千五百部，大台一百二十部，此有被上訴人提出之上訴人出貨單
    可稽，核與上開出口報單所載報關日期為八十九年九月二日，其貨品品名包括滑
    板車，數量為小台一千五百部、大台為一百二十部等情相符，堪認被上訴人向上
    訴人所購系爭滑板車確係出口至美國。被上訴人當初向上訴人訂購滑板車，係以
    其名義向上訴人為之，此從被上訴人提出之訂購單係使用順東工業股份有限公司
    之名稱觀之自明，有該訂購單在卷可參，是縱被上訴人提出之託外加工單上載有
    「美國分公司」一語，有該託外加工單三紙可參，然被上訴人公司既設立於台灣
    ，且其在台灣以自己名義向台灣廠商下訂單，自屬方便之舉，殊無違反常情，捨
    近求遠，以遠在美國之分公司名義下訂單，準此，自不能據上開託外加工單之記
    載，即認被上訴人係以其美國分公司名義向上訴人購買系爭滑板車。又被上訴人
    購買系爭滑板車出口至美國並銷售予Ｓ．Ｎ　ＣＹＣＬＥ　ＣＯＲＰＯＲＡＴＩ
    ＯＮ，此有被上訴人美國分公司所開具之發票及該美國顧客之信函可按。而系爭
    滑板車經寶島公證有限公司派所屬檢定師游健榮會同兩造鑑定結果，認確有(1)系
    爭貨品設計不良：鋁合金與鋁合金因硬度相同，經摩擦後易刮傷。(2)材質不良：
    鋁合金硬度不佳，將滑板車拉開成直角時易彎曲，造成無法作最後定位等瑕疵，
    業據被上訴人提出公證報告一份為證，而上訴人自承伊派設計師參加上開公證公
    司之鑑定，且參以該鑑定日期為八十九年十二月十一日，而上訴人之陳副總於同
    年月十三日函復被上訴人時，亦僅稱「訂金部分沒有異議，‧‧‧。公證費乙事
    ，被上訴人公司事前都無通知，要付費事宜，一切都等事後再告知，上訴人無法
    接受，也希望被上訴人就此事再商議」等語，此有被上訴人提出之上訴人回復函
    可稽，顯然，上訴人對公證公司之鑑定並不爭執，並知悉系爭滑板車確有瑕疵。
    該公證公司檢定師游健榮雖僅具海事保險公證人資格，此有財政部檢送之該公證
    人執業證書相關資料可稽（見本院卷第七十至七十四頁），就本件滑板車之瑕疵
    之鑑定能力固經上訴人質疑。然本院審理中囑託財團法人台灣經濟發展研究院工
    業研究所鑑定結果：「由於證物存在構件（如彎形滑軌等）表面之不平整，或卡
    制裝置之構件組合上過緊而產生摩擦而卡住之情形，直接會影響到滑板車之開合
    定位使用性，自然進而影響滑行使用性；而證物經檢測不合格之比例，大型滑板
    車達45％，而小型滑板車達89%，明顯偏高，故本所認為證物有開合使用之瑕疵
    存在。」（見工業產品檢測研究報告書第三頁），上訴人雖舉上訴人公司之設計
    主管江勝傳證稱：此滑板車設計特點是有自鎖功能，利用斜面原理來消滅間隙，
    因為有彈簧固定，所以有自鎖的功能。第一次打開的時候，折疊器即鑑定報告內
    所載的彎行滑軌要先向下壓，不要產生刮痕，以後的使用就沒有問題，以後使用
    會愈鎖愈緊，並不會再產生卡住的情形。鑑定公司不知道有這項設計的特點。彎
    行滑軌在搬運中若因碰撞等原因產生移位的情形，才會有卡住的情形，公司目前
    並沒有發生過因製造而產生這樣的情形，但不百分百保證製造不會產生這樣的問
    題等語。所稱因鑑定人不知悉系爭滑板車有特殊設計才出現鑑定有瑕疵之結果云
    云，惟上訴人自認於鑑定過程中，派人前往鑑定機關參與鑑定程序（詳本院卷第
    一一四頁、第九行），如有特殊設計自當告知鑑定人，且每一部抽樣鑑定之滑板
    車其鑑定程序相同，如有特殊設計導致鑑定結果不合格，則每一部檢驗之滑板車
    應有相同情形，然鑑定報告之說明並未提出有此情形，顯見所稱難認可採。且依
    證人所稱既可能因搬運碰撞及製造不良發生卡住之情形，而防止滑軌移位需使用
    保麗龍包裝，但公司會增加成本，客戶不會接受，與被上訴人洽談時，並未提及
    包裝之問題等情，縱認所稱自鎖功能是本件滑板車設計特點，而本件滑板車外觀
    上並無受碰撞之情形，本院會同鑑定人員採樣時並未發現，包裝上有破損之情形
    ，則該自鎖功能設計並不耐通常搬運，需以保麗龍包裝保護其精準，且依上開鑑
    定結果不合格之比例，大型滑板車達45％，而小型滑板車達89%，並非每件產品
    都有卡住之問題，顯然上訴人並未設計穩固能承受通常搬運碰撞之自鎖裝置，且
    未盡防止因不耐通常搬運碰撞及製造不良造成自鎖功能設計產生卡住之能事，則
    其瑕疵自係可歸責於上訴人而產生。至該證人雖以公司有提供說明書供打開時發
    生卡住時要往下壓之方法之參考，惟鑑定時並未見有說明書（見報告書第三頁）
    ，且縱有說明書亦僅係就有瑕疵之產品排除故障之方法，該產品仍為瑕疵品。又
    上訴人提出之碧合公司訂購單，其產品之單價為美金六百七十元，與本件系爭二
    種滑板車之單價分別為美金二十二元及三十五點五元相差甚大，絕非同一產品，
    並無任何相互印證之證據力；另上訴人提出之產品認證書一份，並無從證明係就
    本件系爭滑板車所為認證，且提供認證之單位為德國機構，與本件被上訴人之出
    口國為美國並不相符，亦難作為本件訴訟之參考，上訴人之主張並無可採。
四、按物之出賣人對於買受人，應擔保其物依第三百七十三條之規定危險移轉於買受
    人時無滅失或減少其價值之瑕疵，亦無滅失或減少其通常效用或契約預定效用之
    瑕疵，為民法第三百五十四條第一項前段所明定。系爭滑板車既有上開不良品質
    ，依其情形，足以影響滑板車使用之安全性，而減少滑板車之效用及價值，自屬
    瑕疵，無庸置疑。上訴人辯稱被上訴人曾派員至上訴人公司駐廠監督生產製造，
    並於交貨當日派員驗貨，確認產品無瑕疵云云，然被上訴人否認派員駐廠監督生
    產製造。上訴人雖舉證人即其公司職員黃懿芳到庭證稱：「系爭產品的製造出貨
    我都有參與，製作過程被上訴人有派人到現場，被上訴人派江權益兩三天就來我
    們公司看一下，製造過程及出貨前他有來看過，他有拆開包裝來驗貨，他是用抽
    驗的方式，沒有發現有瑕疵的，出貨前他有來驗貨一次，他只是來看生產組裝過
    程並沒有任何指示」。然被上訴人亦舉證人即其職員江權益到庭證稱：「我是被
    上訴人公司營業課長，負責公司產品銷售，不負責品質的管制，我沒有去驗貨，
    ．．．，我有去過上訴人公司，但總共不會超過四次，第一次是為蒐集滑板車的
    資料提供給公司而去上訴人公司接洽，第二次是兩造交易成立後，陳副總派我去
    看他們有沒有進行製造生產，第三次是我自己去參觀他們的生產製造進行情形，
    另外一次是交易成立前，我協同我老闆到上訴人公司去。去看他們生產情形時，
    都只是一堆堆的零件而已，還未組成滑板車的成品，．．．」，二證人之證言極
    具差異，且均各為兩造所屬職員，自難期其證言之真實性，是尚不能據證人黃懿
    芳之證言，而為有利於上訴人之認定，再參諸卷附上訴人之出貨單，固記載「上
    述貨品（指系爭滑板車）、品名、規格、數量經驗收無誤」等語，然其係上訴人
    事先印妥之製式出貨單，能否據此記載而認被上訴人已驗收確認無瑕疵，不無疑
    義，上訴人所辯尚不可採。另上訴人辯稱伊曾售予訴外人璧合有限公司同樣產品
    乙節，固據其提出璧合有限公司之訂購單為證，然查該訂購單所記載之品名規格
    為滑板車輪子卡組工費用，單價為二元，核與本件買賣標的物係滑板車，其小台
    單價為美金二十二元，大台單價為美金三十五．五元，有上訴人之出貨單可稽，
    顯然非同樣產品，故上訴人辯稱另行出售訴外人璧合有限公司銷售其國外客戶之
    同樣產品，並無產品不良之情形，足證上訴人生產之滑板車並無瑕疵云云，亦不
    可採。又上訴人提出之產品認證書一份，並無從證明係就本件系爭滑板車所為認
    證，且提供認證之單位為德國機構，與本件被上訴人之出口國為美國並不相符，
    亦難作為本件訴訟之參考，上訴人之主張並無可採。
五、按民法第三百五十九條規定，買賣因物有瑕疵，而出賣人依前五條之規定，應負
    擔保之責者，買受人得解除其契約或請求減少其價金。但依情形，解除契約顯失
    公平者，買受人僅得請求減少價金。系爭滑板車既有瑕疵，足以影響使用之安全
    性，自不宜再行銷售予不特定人使用，且依上開鑑定結果不合格之比例，大型滑
    板車達45％，而小型滑板車達89%，顯然偏高，上訴人既係生產廠商，由其回收
    系爭貨品，再為適當處理，應無不妥。故被上訴人依上開規定解除本件買賣契約
    ，並以起訴狀送達上訴人為解除契約之意思表示通知，自無不可。
六、次按契約解除時，當事人雙方回復原狀之義務；解除權之行使，不妨礙損害賠償
    之請求，民法第二百五十九條、第二百六十條分別定有明文。被上訴人主張伊訂
    購系爭滑板車時，即給付訂金美金一萬五千九百六十九點二元，以為部分貨款乙
    節，業據提出彰化銀行賣出外匯水單及手續費收入收據、電匯實證書影本各一件
    為證（見原審卷第一三０至一三二頁），復為上訴人所不爭執，堪信為真實。而
    本件買賣契約既經被上訴人依法解除，上訴人就此部分自應負回復原狀之義務。
    惟被上訴人請求返還訂金以匯率三十四點三元折算為並無依據，此觀被上訴人起
    訴所提訂購單上並無特約自明，自應以電匯給付訂金時匯率新台幣三十一點零八
    元計算，此有被上訴人所提並為上訴人所不爭之中央銀行網站下載之西元二千年
    八月至十月美元匯率資料表影本可稽（見本院卷第一七五頁），則此部分上訴人
    請求返還訂金其中四十九萬六千三百二十三元〔31.08元（新台幣）×15969.2＝
    496323元（元以下四捨五入）〕自屬有據。又被上訴人因系爭滑板車之瑕疵，遭
    美國客戶退貨，主張如原審卷第一０五頁之請求退還不良品貨款所產生費用之明
    細表之損害，而所列之損害其中一、自台灣出口系爭貨品至美國所支出之費用共
    計八千三百四十七元。並據提出為上訴人所不爭執之發票報關會計傳票、運費收
    據貨櫃出貨明細表、僱車車資付款單影本為證，核屬有據。二、關於支出自美國
    運回系爭貨品及退貨之費用主張共計一十六萬八千六一十九元。關於吊櫃費、文
    件費、報關雜費、裝櫃費用、拖櫃費用、四十呎出口到洛杉磯海運費（含內陸運
    輸）部分因四十呎櫃而系爭滑板車只佔二十呎，已按比例減半請求，雖屬合理。
    惟被上訴人均以匯率新台幣三十四點三元折算為並無依據，自應以支付時匯率計
    算。是其中附件(十)所列四十呎貨櫃出口至洛杉磯海運費（含內陸運輸）美金二千
    四百五十元，因滑板車只佔二十呎，所以算一半為美金一千二百二十五元，依貨
    到通知書上所載貨到日期為西元二千年九月十六日，當日美金匯率為新台幣三十
    一點一五一元，則此部分費用為三萬八千一百六十元〔31.151元（新台幣）×
    1225＝38160元（元以下四捨五入）〕，附件(十一)所列關稅美金一千六百零二元，
    所提出發票日期為西元二千年九月十八日當時美金匯率為新台幣三十一點二五五
    元，則此部分折合新台幣為五萬零七十一元〔31.255元×1602＝50071元（元以
    下四捨五入）。附件(十二)所列退回台灣運費美金六三九元，發票日期為西元二千年
    十月二十四日，當時美金匯率為新台幣三十二點零四八元，則此部分折合新台幣
    為二萬零四百七十九元〔32.048元×639＝20479元（元以下四捨五入）。附件(十三)
    所列上下貨費用與倉租費共美金一千四百五十元，當時匯率為新台幣三十一點二
    七四元，則此部分折合新台幣四萬五千三百四十七元〔31.274元×1450＝45374
　　元（元以下四捨五入）故被上訴人主張此部分，於新台幣十五萬四千零五十七元
　　範圍內核屬有據（38160＋50071＋20479＋45347＝154057）。三、台灣進口清關
　　及費用主張新台幣二萬二千二百九十元，並據提出為上訴人所不爭之報關行會計
　　簿票汽車租款收據購買票品證明單、手續費發票、進口報單、運費請款單、發票
　　等影本為證，自屬有據。四、支出公證報告費用新台幣八千元亦據提出公證報告
　　書及寶島公證有限公司出具收據可稽。另被上訴人主張因而未能取得轉售系爭滑
　　板車之利益為美金二萬三千四百三十元〔（銷售額美金36.5元－進貨成本美金22
　　元）×1500＋（銷售額美金49.5元－進貨成本美金35.5元）×120＝美金23430元
　　〕，發票日為西元二千年八月二十九日，當日美金匯率為新台幣三十一點○七元
　　，此部分換算成新台幣為七十二萬七千九百七十元，並為上訴人所不爭。上訴人
　　就此部分亦應負賠償責任，是被上訴人之請求於此範圍內核屬有據。以上被上訴
　　人所得請求已付定金四十九萬六千三百二十三元、台灣出口至美國費用八千三百
　　四十七元、美國進口（退回貨物）及費用十五萬四千零五十七元、台灣進口清關
　　及費用二萬二千二百九十元、公證費用八千元、銷售利益七十二萬七千九百七十
　　元，合計新台幣一百四十一萬六千九百八十七元（（496323元＋8347元＋154057
　　元＋22290元＋8000元＋727970元＝0000000元）。從而被上訴人依民法第三百五
　　十九條、第二百五十九條、第二百六十條等規定，請求上訴人給付其中新台幣一
　　百四十一萬六千九百八十七元及自起訴狀繕本送達（九十年七月二十六日送達，
　　有送達證書附原審卷第三十五頁可稽）翌日即九十年七月二十七日起至清償日止
　　，按年息百分之五計算之利息部分為有理由，應予准許。逾此所為請求，為無理
　　由，應予駁回。原審就超過上開應准許部分，為上訴人敗訴之判決，並為假執行
　　之宣告，自有未洽。上訴意旨就此部分指摘原判決不當，求予廢棄改判，為有理
　　由。至於上開應准許部分，原審判命上訴人給付，並為假執行之宣告，核無違誤
　　，上訴意旨，就此部分，仍執陳詞，指摘原判決不當，求予廢棄，為無理由，應
　　駁回其上訴。又本件被上訴人固有依法解除買賣契約，請求上訴人返還其已付價
　　金之權利，然依民法第三百六十九條規定，買賣標的物與其價金之交付，除法律
　　另有規定或契約另有訂定或另有習慣外，應同時為之。又契約解除時，當事人雙
　　方回復原狀之義務，除法律另有規定或契約另有訂定外，由他方所受領之給付物
　　，應返還之，為同法第二百五十九條第一款所明定。本件上訴人對被上訴人之請
　　求主張同時履行抗辯。如附表一之滑板車為被上訴人持有，附表二之滑板車輪等
　　零件係被上訴人交付上訴人，此為兩造所不爭，並有加工單可稽（見原審卷第一
　　三三至一三五頁），是原判決所命上訴人給付新台幣一百四十一萬六千九百八十
　　七元及其利息部分，應更正為上訴人應給付被上訴人新台幣一百四十一萬六千九
　　百八十七元及其利息之同時被上訴人應返還上訴人如附表一所示之滑板車，上訴
　　人應將附表二滑板車輪等零件（含自附表一滑板車拆下之部分）返還被上訴人。
參、反訴部分：
一、上訴人於原審反訴主張被上訴人向其購買系爭滑板車，並已交付，貨款合計為一
    百十五萬五千零六十元，惟被上訴人尚有貨款新台幣五十七萬七千二百一十五元
    未付，爰依買賣關係訴請判決如聲明。被上訴人則辯稱本件買賣契約既經解除，
    伊自無給付價金之義務等語。
二、本件買賣標的物滑板車有瑕疵，業經被上訴人依法解除買賣契約，已如前述。則
    本件買賣契約即溯及訂約時失其效力，故兩造間已無買賣關係可言，從而，上訴
    人反訴依買賣關係請求被上訴人給付價金新台幣五十七萬七千二百一十五元及法
    定遲延利息，即屬無據，應予駁回。所為假執行之聲請，亦失所依附，應併予駁
    回。原審駁回上訴人反訴及其假執行之聲請，核無違誤，上訴意旨，就此部分，
    仍執陳詞，指摘原判決不當，求予廢棄，為無理由，應駁回其上訴。
肆、兩造其餘攻擊、防禦方法，均不影響本件判決之結果，爰不逐一論述，併予敘明
    。
伍、據上論結，本件上訴為一部有理由，一部無理由，依民事訴訟法第四百五十條、
    第四百四十九條第一項、第七十九條但書，判決如主文。
中　　　華　　　民　　　國　　九十三　　年　　　三　　　月　　 十六　　 日
~B1民事第四庭審判長法　官　黃斐君
~B2　　　　　　　　法　官　陳蘇宗
~B3　　　　　　　　法　官　張鑫城
右為正本係照原本作成。
不得上訴。
~B 　 　　　　　　書記官　盧東煥
中　　　華　　　民　　　國　　九十三　　年　　　三　　　月　　二十二　　日
　　　　　　　　　　　　　　　　　　　　　　　　　　　　　　　　　　　　Ｙ
~F0
附表一：
┌─────┬─────┬─────┬─────┐
│品      名│品      質│品     牌 │數量（部）│
├─────┼─────┼─────┼─────┤
│滑板車    │鋁      製│Racer     │      1500│
├─────┼─────┼─────┼─────┤
│大型滑板車│鋁      製│Racer     │       120│
└─────┴─────┴─────┴─────┘
附表二：
┌────────┬──────────┬────────┐
│零件名稱        │規格                │數量            │
├────────┼──────────┼────────┤
│滑板車輪及培林  │100×24 AM-706藍色  │1200粒＋培林    │
├────────┼──────────┼────────┤
│滑板車輪        │100×24 AM-706大紅色│4200粒          │
├────────┴──────────┼────────┤
│滑板車輪        │100×24 AM-706大紅色│7100粒          │
└────────┴──────────┴────────┘
